臺灣彰化地方法院刑事判決　　　　　　　　　　　　　九十一年度訴字第三八三號
　　公　訴　人　臺灣彰化地方法院檢察署檢察官
　　被　　　告　甲○○
右列被告因違反毒品危害防制條例案件，經檢察官提起公訴（九十一年毒偵字第四六
一號），本院判決如左：
     主  文
甲○○施用第一級毒品，處有期徒刑柒月，扣案之海洛因貳包（合計淨重零點貳壹公
克）沒收銷燬之；又連續施用第二級毒品，累犯，處有期徒刑拾月，扣案之玻璃吸食
器壹個沒收。應執行有期徒刑壹年參月；扣案之海洛因貳包（合計淨重零點貳壹公克
）沒收銷燬之，玻璃吸食器壹個沒收。
     事  實
一、甲○○前因違反麻醉藥品管理條例案件，於民國八十四年六月二十六日經本院判
    處有期徒刑十月確定，嗣經送監執行，至八十五年十二月五日執行完畢。又因施
    用第二級毒品安非他命案件，經強制戒治期滿，由台灣彰化地方法院檢察署檢察
    官於九十年八月十三日，以九十年度戒毒偵字第一一０七、第一一０八、第一一
    ０九、第一一一０號為不起訴處分確定。詎甲○○仍未戒斷毒癮，復於九十一年
    二月二十日二十二時三十分許，在彰化縣八卦山某處朋友之家中，以將海洛因摻
    入香煙內點燃成煙吸食之方式，施用第一級毒品海洛因一次；另基於概括之犯意
    ，自九十年七月或八月開始，至九十一年二月十八日十七時許止，以將甲基安非
    他命置於玻璃球上點火燒烤之方式，連續施用第二級毒品甲基安非他命多次，平
    均每三天施用一次。嗣於九十一年二月二十一日十二時許，經警持搜索票在彰化
    縣員林鎮○○路○段一八八巷七弄二十六號查獲，並扣得其所有之第一級毒品海
    洛因二包（合計淨重為零點二一公克）及其所有用以供施用毒品甲基安非他命之
    玻璃吸食器一個。
二、案經彰化縣警察局北斗分局報請台灣彰化地方法院檢察署檢察官偵查起訴。
    理  由
一、訊據被告甲○○對於右揭事實，於本院審理中均坦承不諱，核與警方採尿送驗測
    得其「嗎啡類及甲基安非他命類均呈陽性反應」之結果互合（按海洛因於人體代
    謝後成嗎啡類），此有彰化縣衛生局煙毒尿液檢驗成績書一紙（九十一年二月二
    十六日煙檢字第九一○三三五號）及彰化縣警察局查獲嫌犯尿液編號與姓名對照
    表在卷可稽；又扣案之白色粉末三包經送鑑定之結果，其中二包確含有海洛因成
    分（合計淨重零點二一公克），有法務部調查局鑑定通知書附卷可憑，另有玻璃
    吸食器一個扣案可佐，足證被告之自白與事實相符。再查被告曾因施用第二級毒
    品安非他命案件，經裁定移送強制戒治期滿後，由台灣彰化地方法院檢察署檢察
    官於九十年八月十三日，以九十年度戒毒偵字第一一０七、第一一０八、第一一
    ０九、第一一一０號為不起訴處分確定等情，有台灣彰化地方法院檢察署前案資
    料查註紀錄表、台灣高等法院被告全國前案紀錄表及前述不起訴處分書在卷可參
    。本件事證明確，被告犯行堪以認定。
二、按海洛因係毒品危害防制條例第二條第二項第一款所規定之第一級毒品，甲基安
    非他命係同條項第二款所規定之第二級毒品；被告前因施用毒品案件，經裁定移
    送強制戒治完畢，而由檢察官為不起訴處分確定後，於五年內再度施用第一級與
    第二級毒品，核其所為，係犯毒品危害防制條例第十條第一項之施用第一級毒品
    罪及同條第二項施用第二級毒品罪。又其施用第一級及第二級毒品而持有該毒品
    之低度行為，均為施用毒品之高度行為所吸收，爰不另論罪。至被告多次施用第
    二級毒品甲基安非他命之犯行，時間緊接，犯罪構成要件亦相同，顯係基於概括
    之犯意反覆為之，為連續犯，應論以一罪，並依法加重其刑。被告所犯上述二罪
    ，犯意各別，行為互殊，應分論併罰。另查被告甲○○前因違反麻醉藥品管理條
    例案件，於八十四年六月二十六日經本院判處有期徒刑十月確定，嗣經送監執行
    ，至八十五年十二月五日執行完畢，有台灣高等法院被告全國前案紀錄表在卷可
    稽，其於五年內再犯本件有期徒刑以上之施用第二級毒品罪，為累犯，應依法遞
    加重其刑。至公訴人除對被告於九十一年二月十八日十七時許施用甲基安非他命
    之犯行予以起訴外，並未論及被告其餘施用第二級毒品之犯行，惟該其餘部分與
    起訴部分既有連續犯之裁判上一罪關係，基於審判不可分之原則，本院自應一併
    審理之。末審酌吸毒雖係自戕行為，惟對家庭及社會之影響甚大，且被告前因施
    用毒品業經強制戒治完畢，仍再度施用毒品不輟，顯見其並無禁絕毒品之決心，
    然其於犯後坦承犯行，態度尚稱良好等一切情狀，各量處如主文所示之刑，並定
    其應執行之刑，以示懲戒。至被告於九十一年二月二十一日為警查獲時所扣得海
    洛因三包，被告自承係其所有，其中兩包經鑑定結果確含有海洛因成分，已如前
    述，屬違禁物，爰依毒品危害防制條例第十八條第一項前段宣告沒收銷燬之；又
    查獲當日扣得之玻璃吸食器一個，被告自承係其所有用供施用毒品甲基安非他命
    之器具，亦依法宣告沒收。
據上論斷，應依刑事訴訟法第二百九十九條第一項前段，毒品危害防制條例第十條第
一項、第二項、第十八條第一項前段，刑法第十一條前段、第五十六條、第四十七條
、第三十八條第一項第二款、第五十一條第五款，判決如主文。
本案經檢察官陳德芳到庭執行職務。
中      華      民      國    九十一    年      五      月    十六      日
                                  台灣彰化地方法院刑事第三庭
                                          審判長法官   余  仕  明
                                          法      官   李  雅  俐
                                          法      官   黃  玉  齡
右正本證明與原本無異。
如不服本判決，應於判決送達後十日內向本院提出上訴狀( 須附繕本 )。
                                          法院書記官   林  憲  男
中      華      民      國九十一    年      五      月    二十      日
毒品危害防制條例第十條第
施用第一級毒品者，處六月以上五年以下有期徒刑。
施用第二級毒品者，處三年以下有期徒刑。
持有第一級毒品者，處三年以下有期徒刑、拘役或新臺幣五萬元以下罰金。
持有第二級毒品者，處二年以下有期徒刑、拘役或新臺幣三萬元以下罰金。
持有專供製造或施用毒品之器具者，處一年以下有期徒刑、拘役或新臺幣一萬元以下
罰金。
